臺灣臺南地方法院民事裁定
110年度聲字第197號
聲  請  人  李炳堯  


相  對  人  愛新覺羅開發股份有限公司

法定代理人  李俊欣  
相  對  人  李全教  
上列當事人間聲請停止執行事件，本院裁定如下：
    主  文
聲請人提供擔保新臺幣31,251,051元後，本院110年度司執字第9
9662號執行事件中關於如附表所示標的物之強制執行程序，於本
院110年度補字第929號債務人異議之訴事件判決確定、和解或撤
回起訴前，應停止執行。
    理  由
一、按有回復原狀之聲請，或提起再審或異議之訴，或對於和解
    為繼續審判之請求，或提起宣告調解無效之訴、撤銷調解之
    訴，或對於許可強制執行之裁定提起抗告時，法院因必要情
    形或依聲請定相當並確實之擔保，得為停止強制執行之裁定
    ，強制執行法第18條第2項定有明文。
二、聲請意旨略以：相對人前持本院110年度司票字第2480號民
    事裁定為執行名義，請求對聲請人所有、如附表所示不動產
    強制執行，經本院以110年度司執字第99662號給付票款事件
    （下稱系爭執行事件）受理。惟兩造已於民國109年6月3日
    簽立本院109年度移調字第56號調解筆錄，調解內容如下：
    相對人（即本件聲請人李炳堯）願於如附表所示39筆土地（
    包含本件附表所示34筆地號土地）所有權移轉或回復登記於
    相對人名下之日起30日內，給付聲請人（即本件相對人李全
    教、愛新覺羅開發股份有限公司）新臺幣（下同）41,588,0
    00元。是以，聲請人取得上述調解筆錄之執行名義，早於相
    對人李全教向鈞院聲請本票裁定，相對人實無從對如附表所
    示土地聲請強制執行。為此請求本院准予聲請人以現金供擔
    保後，停止上述110年度司執字第99662號強制執行事件之執
    行程序等語。
三、經查：
　㈠聲請人本件聲請，業據提出本院110年度司票字第2480號民事
    裁定、109年度移調字第56號調解筆錄、108年度全字第27號
    民事裁定，並經本院職權調取本院110年度司執字第99662號
    強制執行事件卷宗核閱無訛。故關於相對人之執行債權聲請
    人既有爭執，並提起債務人異議之訴，聲請人請求准予停止
    相對人對聲請人之強制執行程序，依前述說明，自屬有據。
　㈡按法院因必要情形或依聲請定相當並確實之擔保，為停止強
    制執行之裁定者，該擔保金額之多寡應如何認為相當，固屬
    法院職權裁量之範圍；惟此項擔保係擔保執行債權人因停止
    執行所應受之損害，故法院定擔保金額時，自應斟酌該債權
    人因停止執行可能遭受之損害，以為衡量之標準，非以債權
    額為依據（相同見解參最高法院92年度台抗字第480號裁定
    ）。本院審酌系爭土地之價額為144,235,620元（計算式如
    附表所示），相對人在本案判決確定前，因聲請人停止執行
    致無法利用或處分系爭土地，將受有相當於上述價額之利息
    損失，故應依上述價額按法定利率5%計算其損害額。
　㈢審酌聲請人提起債務人異議之訴，訴訟標的金額已逾民事訴
    訟法第466條第1項、第3項所定金額150萬元，為得上訴三審
    案件，應適用民事通常程序，則依據司法院頒布之各級法院
    辦案期限實施要點所定民事通常程序辦案期限第一審為1年4
    個月、第二審為2年、第三審為1年計算，則前述債務人異議
    之訴等事件審理期間可推定為4年4個月，以此計算相對人遲
    延受償之期間，又相對人此段期間所受之損失，應為上述金
    額於該期間之利息，則相對人因停止強制執行未能即時受償
    而可能損失金額即為31,251,051元【計算式：144,235,620
    元×5％×〈4＋4/12〉＝31,251,051元，元以下4捨5入】。故依首
    揭規定及說明，應核定聲請人應供擔保之金額，即為相對人
    因停止強制執行可能遭受之損害金額，爰定聲請人之擔保金
    額為31,251,051元。
　㈣又聲請人請求酌減擔保云云，惟依強制執行法第18條之立法
    意旨，係以不停止執行為原則，本件雖認聲請人聲請停止系
    爭執行事件確有必要，惟為兼衡相對人身為債權人之權益，
    仍應命聲請人就相對人可能遭受未能即時受償之損害提供擔
    保以供求償，則停止執行之裁定無論係由法院因必要情形或
    依債務人聲請所為，均須定相當確實之擔保，是聲請人聲請
    本院裁定酌減擔保而停止執行，於法尚有未合，礙難准許。
四、依強制執行法第18條第2項，裁定如主文。
中　　華　　民　　國　　110 　年　　12　　月　　30　　日
                  民事第三庭    法  官　陳郁婷
以上正本證明與原本無異。
如不服本裁定得於收受裁定正本後10日內向本院提出抗告狀，並
繳納抗告費新臺幣1,000元整。
中　　華　　民　　國　　111 　年　　1 　　月　　3 　　日
                                書記官  謝靜茹

附表     編號 不動產標示 面積 (平方公尺) 權利範圍 公告現值 (每平方公尺/元) 1 臺南市○○區○○段000○00地號土地 24547 全部 740 2 臺南市○○區○○段000○00地號土地 6997 全部 740 3 臺南市○○區○○段000○000地號土地 405 全部 740 4 臺南市○○區○○段000○00地號土地 890 全部 740 5 臺南市○○區○○段000○00地號土地 44 全部 740 6 臺南市○○區○○段000○00地號土地 5840 全部 740 7 臺南市○○區○○段000○00地號土地 4894 全部 740 8 臺南市○○區○○段000○000地號土地 174 全部 740 9 臺南市○○區○○段000○000地號土地 5799 全部 740 10 臺南市○○區○○段000○000地號土地 7239 全部 740 11 臺南市○○區○○段000○000地號土地 23909 全部 740 12 臺南市○○區○○段000○000地號土地 6141 全部 740 13 臺南市○○區○○段000○000地號土地 103 全部 740 14 臺南市○○區○○段000○000地號土地 1479 全部 740 15 臺南市○○區○○段000○000地號土地 9284 全部 740 16 臺南市○○區○○段000地號土地 23089 全部 740 17 臺南市○○區○○段000○00地號土地 2117 全部 740 18 臺南市○○區○○段000○00地號土地 11651 全部 740 19 臺南市○○區○○段000○00地號土地 5830 全部 740 20 臺南市○○區○○段000○00地號土地 1057 全部 740 21 臺南市○○區○○段000○00地號土地 3389 全部 740 22 臺南市○○區○○段000○00地號土地 2984 全部 740 23 臺南市○○區○○段000○00地號土地 2427 全部 740 24 臺南市○○區○○段000○00地號土地 5170 全部 740 25 臺南市○○區○○段000○000地號土地 3109 全部 740 26 臺南市○○區○○段000○000地號土地 10843 全部 740 27 臺南市○○區○○段000○000地號土地 5500 全部 740 28 臺南市○○區○○段000○000地號土地 3253 全部 740 29 臺南市○○區○○段000○000地號土地 1081 全部 740 30 臺南市○○區○○段000○000地號土地 2647 全部 740 31 臺南市○○區○○段000○000地號土地 2989 全部 740 32 臺南市○○區○○段000○000地號土地 3060 全部 740 33 臺南市○○區○○段000○000地號土地 4542 全部 740 34 臺南市○○區○○段000○00地號土地 2430 全部 740 合計144,235,620元 【計算式：面積194,913平方公尺×公告土地現值740元/平方公尺=144,235,620元】